臺灣板橋地方法院刑事判決　　　　　　 100年度訴字第2809號
公　訴　人　臺灣板橋地方法院檢察署檢察官
被　　　告　林永昌
上列被告因違反毒品危害防制條例案件，經檢察官提起公訴（10
0 年度毒偵字第7414號），嗣因被告於本院準備程序中就被訴事
實為有罪之陳述，本院告知被告簡式審判程序之旨，並聽取當事
人之意見後，由本院合議庭裁定改由受命法官獨任依簡式審判程
序進行，判決如下：
    主  文
林永昌施用第一級毒品，累犯，處有期徒刑拾月。
    事  實
一、林永昌前於民國88年間，因施用毒品案件，經本院以88年度
    毒聲字第6448號裁定送觀察、勒戒後，認有繼續施用毒品之
    傾向，再經本院以89年度毒聲字第59號裁定令入戒治處所施
    以強制戒治，於89年8 月2 日停止戒治並付保護管束，於90
    年1 月5 日保護管束期滿，並由臺灣板橋地方法院檢察署檢
    察官以90年度戒毒偵字第163 號為不起訴處分確定；復於95
    年間，因施用毒品案件，經本院以95年度毒聲字第1281號裁
    定送觀察、勒戒後，認有繼續施用毒品之傾向，再經本院以
    95年度毒聲字第1552號裁定令入戒治處所施以強制戒治，於
    96年6 月13日停止戒治釋放出所，並由臺灣板橋地方法院檢
    察署檢察官以96年度戒毒偵字第278 號為不起訴處分確定。
    復於96年間，因施用毒品案件，經本院以96年度訴字第3037
    號判決判處有期徒刑10月確定；再於97年間，因施用毒品案
    件，經本院以97年度訴字第2267號判決判處有期徒刑10月確
    定；又於97年間，因竊盜案件，經本院以97年度簡字第6511
    號判決判處有期徒刑3 月確定；前開有期徒刑10月、10月、
    3 月，嗣經本院以98年度聲字第675 號裁定應執行有期徒刑
    1 年9 月確定。另於96年間，因竊盜案件，經本院以97年度
    易字第3147號判決判處有期徒刑6 月、5 月、4 月、3 月，
    並定應執行有期徒刑1 年2 月確定。上開應執行之有期徒刑
    1 年9 月、1 年2 月，經接續執行，於100 年3 月10日縮刑
    期滿執行完畢（以上所載有期徒刑執行完畢部分，於本案構
    成累犯）。
二、詎其仍不知悔改，竟基於施用第一級毒品海洛因（下稱海洛
    因）之犯意，於100 年7 月3 日凌晨3 時許，在新北市永和
    區仁愛公園內，以將海洛因摻水注入針筒後注射之方式，施
    用海洛因1 次。嗣於同日凌晨4 時許，因林永昌涉嫌他案竊
    盜案件，為警於新北市○○區○○路1 段155 號前查獲，並
    發現林永昌為毒品列管人口，經警取得林永昌同意採集其尿
    液送驗，檢驗結果呈嗎啡陽性反應，始查悉上情。
三、案經新北市政府警察局永和分局移送臺灣板橋地方法院檢察
    署檢察官偵查起訴。
    理  由
壹、程序方面：
    查本案被告林永昌所犯並非死刑、無期徒刑、最輕本刑為3
    年以上有期徒刑之罪或高等法院管轄第一審案件，而其於準
    備程序進行中，被告先就被訴事實為有罪之陳述，經法官告
    知簡式審判程序之旨，並聽取公訴人及被告之意見後，本院
    認適宜改依簡式審判程序進行，爰依刑事訴訟法第273 條之
    1 第1 項、第284 條之1 規定，由本院合議庭以裁定由受命
    法官獨任進行簡式審判程序，合先敘明。
貳、實體方面：
一、上揭事實，業據被告於偵查及本院審理時均坦承不諱。又被
    告為警查獲時所採取尿液送驗結果，係呈嗎啡陽性反應，此
    有新北市政府警察局永和分局查獲違反毒品危害防制條例案
    件犯嫌代碼對照表（代碼編號：F000-0000） 、台灣檢驗科
    技股份有限公司於100 年7 月15日出具之濫用藥物檢驗報告
    各1 份在卷可稽。按海洛因經注射或吸入人體後，約百分之
    八十於24小時內自尿中排出，一般而言，尿液中能否驗出嗎
    啡陽性反應與其投與量、投與途徑、採尿時間、個人體質及
    檢測方法之靈敏度有關，國外曾有文獻報導注射6 毫克之海
    洛因鹽酸鹽，其代謝物嗎啡之平均可檢出時限約為26小時，
    業經行政院衛生署藥物食品檢驗局於81年9 月8 日以藥檢壹
    字第8114885 號函述綦詳。據上，被告之尿液經以氣相層析
    質譜儀分析法檢驗，既係呈嗎啡陽性反應，顯見被告應有在
    前揭犯罪時間施用海洛因之行為甚明，由此益徵被告之自白
    核與事實相符，堪以採信。又被告前於88年間，因施用毒品
    案件，經本院以88年度毒聲字第6448號裁定送觀察、勒戒後
    ，認有繼續施用毒品之傾向，再經本院以89年度毒聲字第59
    號裁定令入戒治處所施以強制戒治，於89年8 月2 日停止戒
    治並付保護管束，於90年1 月5 日保護管束期滿，並由臺灣
    板橋地方法院檢察署檢察官以90年度戒毒偵字第163 號為不
    起訴處分確定；復於95年間，因施用毒品案件，經本院以95
    年度毒聲字第1281號裁定送觀察、勒戒後，認有繼續施用毒
    品之傾向，再經本院以95年度毒聲字第1552號裁定令入戒治
    處所施以強制戒治，於96年6 月13日停止戒治釋放出所，並
    由臺灣板橋地方法院檢察署檢察官以96年度戒毒偵字第278
    號為不起訴處分確定等情，有臺灣高等法院被告前案紀錄表
    在卷可佐，顯見其係於上開強制戒治執行完畢釋放後，5 年
    內再犯施用第一級毒品之罪甚明。本案事證明確，被告犯行
    堪以認定，應依法論科。
二、查海洛因屬於毒品危害防制條例第2 條第2 項第1 款所規定
    之第一級毒品，核被告所為，係犯毒品危害防制條例第10條
    第1 項之施用第一級毒品罪。被告施用前持有第一級毒品之
    低度行為，為進而施用第一級毒品之高度行為所吸收，不另
    論罪。又被告前受有如事實欄一所載罪刑宣告及執行紀錄，
    有上述前案紀錄表在卷可考，被告於有期徒刑執行完畢後5
    年內故意再犯本案有期徒刑以上之罪，為累犯，應依刑法第
    47條第1 項規定，加重其刑。爰審酌被告有多次施用毒品及
    竊盜前科，品行非佳，且曾經2 次強制戒治執行完畢，竟再
    為本案施用毒品犯行，顯見其不思悔改，自制力亦顯不佳，
    足以戕害其身心，滋生其他犯罪，惡化治安，嚴重損及公益
    ；惟另考量被告於犯後已坦承犯行，態度良好，而其施用毒
    品行為於本質上係屬自我戕害行為，反社會性之程度應屬較
    低等一切情狀，量處如主文所示之刑，以資懲儆。
據上論斷，應依刑事訴訟法第273 條之1 第1 項、第299 條第1
項前段，毒品危害防制條例第10條第1 項，刑法第11條前段、第
47條第1 項，判決如主文。
本案經檢察官莊惠真到庭執行職務。
中    華    民    國    100   年    12    月    16    日
                  刑事第十庭法  官  林淑婷
上列正本證明與原本無異。
如不服本判決，應於判決送達後10日內敘明上訴理由，向本院提
出上訴狀 (應附繕本) ，上訴於臺灣高等法院。其未敘述上訴理
由者，應於上訴期間屆滿後20日內向本院補提理由書「切勿逕送
上級法院」。
                            書記官  梁宜庭
中    華    民    國   100    年    12    月    16    日
附錄本案論罪科刑法條全文：
毒品危害防制條例第十條
施用第一級毒品者，處六月以上五年以下有期徒刑。
施用第二級毒品者，處三年以下有期徒刑。